# **Adrien Bouyssou**

 $\searrow$ 

adrien.bouyssou@sidranie.fr



adrien-bouyssou-0b326b14b



macdrien



https://adrien-bouyssou.sidranie.fr

Apprenti ingénieur en Informatique chez Eiffage Energie Systèmes Clemessy, je suis passionné par l'informatique depuis plus de 5 ans. Ouvert à l'échange et désireux d'en apprendre toujours plus, je suis constamment à la recherche de nouveaux défis qui viendront s'ajouter à mes expériences. Ayant toujours fait du **Java**, il est aujourd'hui mon langage de prédilection. **Python** est également l'un des langages que j'utilise le plus.

### Expériences professionnelles

09/2018 - 08/2021

#### Apprenti ingénieur en Informatique

Eiffage Energie Systèmes Clemessy

J'ai pu travailler de nombreux projets, principalement en **Java** et en **ReactJS**. C'est pendant cette période que j'ai acquis mon professionnalisme.

04/2018 - 05/2021

#### Stage en Informatique

Sinafis

Ce stage m'a permis de découvrir le monde professionnel au travers d'une jeune start-up. J'ai beaucoup gagné en rigueur grâce à mon projet PHP/**HTML/CSS**.

#### Expériences personnelles

05/2018 - 08/2019

#### Ace printwear

Torquay, Devon, UK

Grâce à cette mission de 3 mois en Angleterre, j'ai pu validé mon B2 et décrouvrir la richesse de la culture anglaise malgré un travail intensif en boutique pour répondre aux commandes des clients.

2017 - 2018

#### Gendarme Adjoint de Réserve 2ème classe

Groupement de l'Aveyron - Caserne Béteille, Rodez

Après une formation militaire appliquée à la gendarmerie de 2 semaines, j'ai pu apporter mon appui à différentes brigade de l'Aveyron dans leur quotidien. J'ai également pu participer à la surveillance d'événements d'importance, en particulier le Tour de France de 2017 et 2018.

10/2017 - 11/2017

#### App's Challenge

Equipe gagnante

Ce concours de conception d'application m'a permis de sortir du cadre universitaire et d'expérimenter un travail en équipe sous-pression et avec un enjeux final important. Nous avons également pu utiliser nos compétences de communication face à un jury extérieur à l'IUT.

#### **Etudes**

09/2018 - 06/2021

## Apprenti ingénieur en Informatique et Systèmes d'Informations

Université de Technologie de Belfort-Montbéliard

Après mon DUT, j'ai traversé la France pour intégrer une nouvelle université en alternance. J'ai pu développer mes compétences grâce aux divers cours et à la découverte d'une nouvelle région.

09/2016 - 06/2018

## DUT Informatique

Institut Universitaire de Technologie de Rodez

J'ai pu découvrir le domaine de l'informatique et j'ai acquis à Rodez les fondamentaux qui me servent au quotidien dans mon travail.